臺灣臺中地方法院刑事判決　　　　　　　96年度易字第1150號
公　訴　人　臺灣臺中地方法院檢察署檢察官
被　　　告　甲○○
上列被告因恐嚇案件，經檢察官提起公訴（九十五年度偵字第二
四七九七號），本院判決如下：
　　本　　文
甲○○公然侮辱人，處罰金新臺幣仟元，如易服勞役，以新臺
幣壹仟元折算壹日。又以加害生命、身體之事，恐嚇他人致生危
害於安全，處拘役貳拾日，如易科罰金，以新臺幣壹仟元折算壹
日。
　　犯罪事實
一、甲○○於民國九十五年八月二十日上午八時許，見乙○○騎
　　乘機車行經臺中縣大甲鎮○○○路與通天路口時，因認乙○○朝其看一眼，竟心生不悅，而基於公然侮辱及恐嚇之犯意
　　，公然以三字經「幹你娘」（台語發音）一語辱罵乙○○，
　　並對乙○○恫稱：「下次不要再讓我遇到你，不然要把你打
　　到頭破血流」等語，而以加害生命、身體之事恐嚇乙○○，
　　致乙○○因此心生畏懼而危害於安全。
二、案經乙○○訴由臺中縣警察局大甲分局報請臺灣臺中地方法
　　院檢察署檢察官偵查起訴。
　　理　　由
一、訊據被告甲○○固坦承伊確曾於九十五年八月二十日當日上
　　午，在上開地點遇見告訴人乙○○並相互對話等情不諱；惟
　　仍矢口否認有何上開犯行，辯稱：因告訴人未經他人同意而
　　在他人田地上耕作，伊當日行經該處，見告訴人仍續行耕種
　　，始代該農田所有人向告訴人陳稱勿再為此行為，經告訴人
　　回以不干其事，伊即回家，相隔不到半小時，告訴人即報警
　　訛稱遭伊毆打，伊當日係於上午五點半在北堤東路與通天路
　　口遇見告訴人，二人距離約有六十幾公尺，中間還隔一條大
　　溝，伊不曾於上午八時許遇見告訴人，更未曾對告訴人為任
　　何公然侮辱或恐嚇之話語；況日南派出所之管區曾告訴伊，
　　告訴人曾有多件類似案件，在伊之後另有二件此種案件；至
　　於證人丙○○雖對伊有不利之證述，惟伊與證人曾因細故爭
　　執，之後證人即對伊不甚友善，且依證人所述足見證人與伊
　　及告訴人相距達五十公尺之遠，豈能親耳聽聞伊與告訴人間
　　之談話內容，是證人所為證述自不可信云云。然查：
（一）上開犯罪事實，業據證人即告訴人乙○○於本院審理中證
　　　稱：「九十五年八月二十日上午八時許，我騎機車去田裡
　　　巡田，丙○○看到我跟我寒暄，並邀我進他家泡茶，我本
　　　來在我田裡，上來農路時，丙○○因為本來也在他田裡，
　　　在農路時我們相遇，他邀我去他家，我和丙○○各騎一輛
　　　機車，他騎在我前面，距離我五、六公尺，我經過一條岔
　　　路眼睛有看到被告，當時丙○○離我約五十公尺，丙○○
　　　人在丙○○住家前的庭前，我跟被告當時人在一條岔路，
　　　被告說你看什麼，我說我母親生我就是要看路，被告就一
　　　直罵我三字經，說要打我，我問他為什麼要打我，他說我
　　　看你眼睛瞧我，我就不順眼，他說你去報案我很不高興，
　　　不要讓我看到你，看到我就要打你，我就說讓你打沒關係
　　　，但我會告你，我說你一直罵我，他說我一定要打到你頭
　　　破血流，我就直接去丙○○家裡泡茶，我在丙○○家裡借
　　　電話向豐原分局報案，豐原分局派出所在事隔十五分鐘之
　　　後到，我有看到派出所的人進去被告家訊問被告。（問：
　　　被告說要把你打到頭破血流，你會害怕？）會。（問：起
　　　訴書所提被告有騎機車擋住你及毆打你，有無這回事？）
　　　有。是八月二十一日下午五點多在高鐵那邊，八月二十日
　　　當天沒有，八月二十日當天只有出口說要打我，被告當天
　　　沒有動手打我。」等語在卷，且與經本院隔離訊問之證人
　　　丙○○於本院審理中結證陳稱：「九十五年八月二十日上
　　　午不知道幾點，我在要進我家前的路口看到乙○○，我邀
　　　乙○○到我家泡茶，我騎機車，證人乙○○騎機車跟在我
　　　後面，我騎機車回到我家庭前，我聽到被告在講看什麼看
　　　，我回頭看就聽到被告罵證人乙○○三字經，我與他們距
　　　離不到五十公尺，我可以聽得到他們的對話。我沒看到他
　　　們有無動手，因為之前的過程我沒看到，我沒等乙○○進
　　　來，就先進我家煮開水，他們如何分開、如何結束，我不
　　　清楚。（問：你在偵查中有說看到被告打證人乙○○？）
　　　那是我在高鐵那邊看到的，不是被告罵三字經當天的事。
　　　（問：你說被告在罵三字經當天，被告是騎車或走路？）
　　　走路。當天沒有騎機車，我在高鐵看到那天，被告是騎機
　　　車。（問：你除了聽到被告罵三字經外，還有無聽到什麼
　　　？）沒有。」等語互核相符，已顯見告訴人指陳上情，洵
　　　屬有據。
（二）至告訴人前於警詢及偵查中固曾指陳：「九十五年八月二
　　　十日上午八時許我騎機車往大甲鎮○○○路與通天路口附
　　　近農田耕作時，在通天路上不知何故甲○○騎機車突然急
　　　駛到我機車前，阻擋我人車前進，開口罵我姦妳娘三字經
　　　數句並出手毆打我右手臂二次，甲○○並揚言對我說：下
　　　次不要再讓我遇到你，不然要把你打到頭破血流，致我心
　　　生畏懼而不敢前往農田工作，另甲○○於九十五年八月二
　　　十一日十七時許在大甲鎮○○○路高架橋下見到我，又再
　　　次以右手揮拳毆打我右手臂二下。」（詳見警詢案卷）、
　　　「八月二十日我去田裡看水，丙○○約我去喝茶，甲○○
　　　把我阻擋，說要打我，看我不順眼。（問：他總共打你幾
　　　次？）八月二十日下午五時擋住我的路，打我，打我兩下
　　　，八月二十一日又擋住我的路，打我。」（詳見偵查案卷
　　　及本院勘驗告訴人偵訊筆錄所為勘驗筆錄，附於本院案卷
　　　）等語在卷，另證人丙○○於警詢中亦曾陳稱：「我有聽
　　　到被告與告訴人發生口角在吵鬧，當時我人在住宅前，距
　　　離被告與告訴人約五十公尺。當時我只聽見被告對告訴人
　　　罵『幹你娘』三字經而已。（問：當時你有無見到被告毆
　　　打告訴人？）被告毆打告訴人右手臂二次（20日、21 日
　　　）我均有見到。」等語在卷（詳見警詢案卷），亦即渠等
　　　就被告有無於九十五年八月二十日騎乘機車阻擋告訴人並
　　　出手毆打告訴人二下等情，顯與渠等事後於本院審理中所
　　　述情節有所出入。然而，核諸證人丙○○於偵查中證稱：
　　　「（問：你曾看過被告打告訴人？）我有在路上瞥見被告
　　　打他。（問：你有看到？）有啦，我下去有瞥見。他（乙○○）跟他（甲○○）說你打我看看。（問：甲○○為何
　　　要打乙○○？）我也不知道。（問：被告除了打告訴人外
　　　，還有無其他動作？）沒有。（問：被告有沒有罵告訴人
　　　？）有，被告以『幹你娘機歪』罵他。（問：那是發生在
　　　何處？）在高鐵高架橋下面。（問：那是在何處？是誰的
　　　田？還是在路邊？）在路邊。（問：是大甲鎮○○○路與
　　　通天路？）是。（問：你有聽到被告罵告訴人？）有，他
　　　罵告訴人『幹你娘機歪』。（問：他們有什麼冤仇，為何
　　　要這樣罵他？）我也不知道，我當天是叫他進來喝茶，這
　　　樣而已。」等語（詳見本院勘驗筆錄），以及告訴人、證
　　　人於本院審理中所述上開情節，可見證人丙○○除於邀及
　　　告訴人至伊住處喝茶當日，曾在自家住宅之庭前聽聞被告
　　　辱罵告訴人外，因被告另曾於九十五年八月二十日之次日
　　　下午五時許騎乘機車，在北堤東路之高鐵高架橋下再度與
　　　告訴人相遇，復與告訴人發生糾紛，而證人丙○○該時亦
　　　經該高架橋下，故另曾在該處路上看見上開情節無疑。準
　　　此，告訴人及證人迨至九十五年十月十二日製作警詢筆錄
　　　及同年十一月二十日製作偵查筆錄時，或因應對檢警所為
　　　問答方式之差異，而對九十五年八月二十日及二十一日密
　　　切接近之時日內所發生之情節有所混淆或於陳述上發生時
　　　、地不明之情形，當非無法置信，自尚不得依此遽認渠等
　　　所為上開指述或證述均具明顯瑕疵，而屬勾串誣陷被告之
　　　不實陳述。況且，告訴人及證人經本院隔離訊問後，就被
　　　告所為上開公然侮辱及恐嚇等情節之具結證述全然相符，
　　　皆毫無瑕疵可指，益徵告訴人前於警詢、偵查中及證人前
　　　於警詢中所言上情，諒係告訴人及證人就部分案發時、地
　　　等記憶混淆不清所致，尚不得執此謂告訴人及證人之指證
　　　全不可信，而應以告訴人及證人於本院審理中所述情節，
　　　方符於真實。
（三）次以，證人丙○○自始雖均證稱伊未聽聞被告對告訴人恐
　　　嚇上開情詞等語；然證人既自陳伊並未在被告與告訴人發
　　　生爭執時全程在場，伊未等被告與告訴人分開即先行進入
　　　自宅屋內準備泡茶等語詳實，是以，不僅可見尚不得徒憑
　　　證人丙○○所述推論被告必無恐嚇告訴人之情，而為被告
　　　有利之認定，甚且益徵證人丙○○所述上開情詞，當非與
　　　告訴人共謀誣陷被告所為虛構之詞，否則證人丙○○大可
　　　就被告有無恐嚇告訴人一節，於案發至製作警詢間之一個
　　　多月內，先與告訴人相互套招，而於警、偵訊時證述呼應
　　　告訴人所述被告當日亦有恐嚇等情為是。又查，告訴人自
　　　始於警詢、偵查及本院審理中既迭次指稱被告確有上開恐
　　　嚇之犯行等語詳實，且被告與告訴人當日確有上開辱罵三
　　　字經之口角糾紛等情，已如前述，則告訴人因不甘遭被告
　　　辱罵而回稱上情，遂再遭被告以上開情詞恐嚇，亦非無由
　　　。基此，可見告訴人指陳上情，核非無據，而被告上開所
　　　辯，洵屬飾卸責之詞，無足憑採。
（四）再被告雖另辯以證人丙○○距離伊與告訴人達五十公尺，
　　　怎可能親耳聽聞伊與告訴人間之談話內容云云。然據證人
　　　丙○○所稱：被告當時係以惡言粗口辱罵告訴人等語，可
　　　信被告出口辱罵時當係聲嘶力竭而非柔聲細語，則證人丙○○縱與被告及告訴人二人相隔約五十公尺之距，應仍可
　　　清楚聽聞上情無疑，而被告就此所辯，亦非可採。另者，
　　　被告復以告訴人曾多次誣指他人，伊亦係遭告訴人誣陷云
　　　云置辯；然經本院函詢臺中縣警察局大甲分局日南派出所
　　　之結果，該所則回覆陳稱：「本轄居民乙○○，自九十三
　　　年起至今（九十六年）三年多期間，均未正式至本所提出
　　　任何告訴案件，經太白里警勤區警員曾朝慶前往轄區訪查
　　　及詢問太白里里長何信園，發覺乙○○曾經有幾次與人糾
　　　紛（金錢問題），事後聲稱要向對方提出告訴，結果均私
　　　下和解息事，未至派出所提出告訴。」等情，此有職務報
　　　告書一紙附卷可佐（附於本院案卷），顯見尚無任何證據
　　　足認告訴人曾有誣陷他人之情，更無從據此認定被告有遭
　　　告訴人誣陷之可能，是可見被告所言上情，無非推託卸責
　　　之詞，不足採信。復以，被告又辯稱證人丙○○與伊有過
　　　節，故所述不足採信云云；然經本院勘驗證人丙○○於偵
　　　訊中證述之結果，證人丙○○乃證稱：「（問：你跟被告
　　　甲○○，有無親戚關係？）有，有親戚關係。我要叫他舅
　　　舅。（問：親舅舅嗎？）不是，叔伯的（表親、表舅）。
　　　（問：簽名，對檢察官訊問的問題要老實說，如果作偽證
　　　，要處七年以下有期徒刑。）好。（問：丙○○，你認識
　　　告訴人及被告嗎？）認識，兩個都是朋友。（檢察官稱：
　　　我在問你一次，如果你作偽證，「公親變事主」，這罪判
　　　很重。）我知道。（問：你有聽到被告罵告訴人？）有，
　　　他罵告訴人『幹你娘機歪』。（問：他們有什麼冤仇，為
　　　何要這樣罵他？）我也不知道。」等語詳實（附於本院案
　　　卷），由是可知，證人丙○○與被告二人間具有親戚關係
　　　，並已具結作證，自當無甘冒偽證之責，而無端構陷被告
　　　之理。
（五）綜上所述，被告所辯上情，無非試圖卸責之詞，不足採信
　　　。本案事證明確，被告所為上開公然侮辱及恐嚇之犯行，
　　　均堪予認定。
二、核被告甲○○在公眾得共見共聞之情形下大聲辱罵告訴人乙○○，復以言詞恐嚇告訴人而使告訴人心生畏懼，其所為分
　　別係犯刑法第三百零九條第一項之公然侮辱罪及同法第三百
　　零五條之恐嚇危害安全罪。又被告所犯上開二罪間，犯意各
　　別，犯罪構成要件互殊，應予分論併罰。爰審酌被告犯罪之
　　動機、目的、手段及被告犯罪後仍否認犯行，犯罪後之態度
　　不佳等一切情狀，各量處如主文所示之刑，並分別諭知易服
    勞役及易科罰金之折算標準。
據上論斷，應依刑事訴訟法第二百九十九條第一項前段，刑法第
三百零九條第一項、第三百零五條、第四十一條第一項前段、第
四十二條第三項，刑法施行法第一條之一，判決如主文。
中　　華　　民　　國　　96　　年　　6 　　月　　27　　日
　　　　　　　　刑事第四庭  審判長法　官  林宜民
                                  法　官　柯雅惠
　　　　　　　　　　　　　　　　　法　官　許惠瑜
以上正本證明與原本無異。
如不服本判決，應於判決送達後10日內，向本院提出上訴狀。
　　　　　　　　　　　　　　　　　書記官　陳佳君
中　　華　　民　　國　　96　　年　　6 　　月　　27　　日
附錄法條:
中華民國刑法第三百零九條第一項
公然侮辱人者，處拘役或 3 百元以下罰金。
中華民國刑法第三百零五條
以加害生命、身體、自由、名譽、財產之事，恐嚇他人致生危害
於安全者，處2年以下有期徒刑、拘役或3百元以下罰金。
